臺灣新北地方法院板橋簡易庭民事簡易判決
111年度板簡字第1428號
原      告  明台產物保險股份有限公司台北分公司

法定代理人  陳俊傑  
訴訟代理人  徐郁翔（兼送達代收人）

被      告  張瓊分  
訴訟代理人  羅凱銘  
上列當事人間請求侵權行為損害賠償事件，於中華民國111年8月
8日言詞辯論終結，本院判決如下：
    主  文
被告應給付原告新臺幣陸萬參仟貳佰貳拾壹元，及自民國一百一
十一年五月二十五日起至清償日止，按週年利率百分之五計算之
利息。
訴訟費用由被告負擔。
本判決得假執行。但被告如以新臺幣陸萬參仟貳佰貳拾壹元為原
告預供擔保，得免為假執行。
    事實及理由
一、按訴狀送達後，原告不得將原訴變更或追加他訴。但有下列
    各款情形之一，不在此限：三、擴張或減縮應受判決事項之
    聲明者，民事訴訟法第255條第1項第3款定有明文，而依同
    法第436條第2項規定，此於簡易訴訟程序亦有適用。本件原
    告原起訴聲明請求：被告應給付原告新臺幣（下同）178,24
    0元，及自起訴狀繕本送達翌日起至清償日止，按年息百分
    之5計算之利息。嗣於民國111年8月8日言詞辯論期日當庭變
    更聲明為：被告應給付原告63,221元，及自起訴狀繕本送達
    翌日起至清償日止，按年息百分之5計算之利息，此核屬減
    縮應受判決事項之聲明，揆諸首揭規定，應予准許。　　
二、原告主張：
  ㈠被告於110年11月19日17時23分許，駕駛車牌號碼000-0000號
    自用小客車，於新北市○○區○○路0段00號地下停車場B2往B1
    駛出樓層坡道時，因車速過快且未注意車前狀況之過失，撞
    擊由原告所承保、訴外人趙珮所駕駛、由訴外人溫宗憲所
    有之車牌號碼000-0000號自用小客車（下稱系爭車輛），致
    系爭車輛受有損害。經訴外人汎德永業汽車股份有限公司（
    下稱汎德公司）修復後，原告依約賠付車體修復費用178,24
    0元（含烤漆33,682元、鈑金16,759元、零件127,799元）完
    畢，並經計算折舊後，僅請求63,221元。為此，爰依保險代
    位及侵權行為損害賠償之法律關係，請求被告賠償損害等語
    。並聲明：被告應給付原告63,221元，及自起訴狀繕本送達
    翌日起至清償日止，按週年利率百分之5計算之利息。
  ㈡對被告抗辯之陳述：
　　否認被告主張事故當時兩車均係行駛狀態，事故當時，被告
    車輛已經離開斜坡準備右轉，而系爭車輛駕駛人係停等在事
    故現場位置，被告未注意停等之系爭車輛，而直行致碰撞系
    爭車輛。假如兩車均係行進狀態，車損應該是凹痕，而非刮
    痕。
三、被告則以：
　　本件車禍事故係發生於停車場之上下坡L型之彎道口，該彎
    道口並設有凸面鏡可反射坡道之狀況，訴外人趙珮於B1行
    駛至上下坡L型彎道口前，即可透過凸面鏡發現被告正行駛
    於坡道向上接近B1中，該凸面鏡前設有避車灣，訴外人趙珮
    應禮讓被告之上坡車輛，並應減速慢行、注意車前狀況及
    作隨時停車之準備，竟未留意及此，即貿然前行至L型彎道
    口處，致撞擊被告車輛，訴外人趙珮為注意車前狀況作減
    速慢行及隨時停車之準備，為肇事主因，故訴外人趙珮之
    過失比例應為百分之70，原告得請求之費用應依此過失比例
    計算之等語，資為抗辯。並聲明：㈠原告之訴駁回。㈡如受不
    利益之判決，願供擔保請准予免為假執行。
四、本院之判斷：
  ㈠原告主張被告於110年11月19日17時23分許，駕駛車牌號碼00
    0-0000號自用小客車，於新北市○○區○○路0段00號地下停車
    場B2往B1駛出樓層坡道時，因未注意車前狀況之過失，撞擊
    由原告所承保、訴外人趙珮所駕駛、由訴外人溫宗憲所有
    之系爭車輛，致系爭車輛受有損害。經訴外人汎德公司修復
    後，原告依約賠付車體修復費用178,240元（含烤漆33,682
    元、鈑金16,759元、零件127,799元）完畢之事實，業據其
    提出新北市政府警察局道路交通事故當事人登記聯單<非道
    路>、事故現場照片、系爭車輛行車執照、訴外人趙珮駕駛
    執照、汎德公司估價單、統一發票、車損照片、汽車險理賠
    申請書、肇事處理報告等件為證；復經本院依職權向新北市
    政府警察局中和分局調閱非屬道路範圍交通事故調查卷宗，
    核閱屬實，被告對於本次事故之發生乙事亦不爭執，堪信原
    告主張事實為真。
  ㈡按因故意或過失，不法侵害他人之權利者，負損害賠償責任
    ；汽車、機車或其他非依軌道行駛之動力車輛，在使用中加
    損害於他人者，駕駛人應賠償因此所生之損害，民法第184
    條第1項前段、第191條之2本文分別定有明文。復按物被損
    毀時，被害人除得依民法第196條請求賠償外，並不排除民
    法第213條至第215條之適用。依民法第196條請求賠償物被
    毀損所減少之價額，得以修復費用為估定之標準，但以必要
    者為限（例如：修理材料以新品換舊品，應予折舊）。被害
    人如能證明其物因毀損所減少之價額，超過必要之修復費用
    時，就其差額，仍得請求賠償【最高法院77年度第9次民事
    庭會議決議㈠可資參照】。經查，原告主張系爭車輛因本件
    事故受有損害，原告為此支付維修費用178,240元（含烤漆3
    3,682元、鈑金16,759元、零件127,799元），有汎德公司估
    價單暨統一發票估價單附卷可稽。惟該修復費用中零件部分
    既係以新品換舊品，則應扣除折舊後計算其損害。而依行政
    院財政部發布之「固定資產耐用年數表」規定，非運輸業用
    客車、貨車，其耐用年數為5年，並依同部訂定之「固定資
    產折舊率表」規定，耐用年數5年依定率遞減法之折舊率為
    千分之369，其最後1年之折舊額，加歷年折舊累計額，其總
    和不得超過該資產成本原額10分之9。查，系爭車輛係於101
    年9月出廠，有系爭車輛行車執照在卷足憑，至事故發生之1
    10年11月19日，系爭車輛之實際使用年數已逾5年，故原告
    就零件部分得請求之金額應以為12,780元為限（計算式：12
    7,799×1/10＝12,780，小數點後四捨五入），加計毋庸計算
    折舊之烤漆33,682元、鈑金16,759元，共63,221元，即為原
    告得請求之修車費用。
  ㈢又按損害之發生或擴大，被害人與有過失者，法院得減輕賠
    償金額，或免除之，民法第217條第1項定有明文。且按當事
    人主張有利於己之事實者，就其事實有舉證之責任，民事訴
    訟法第277條本文亦有明文。本件被告抗辯原告為行進中車
    輛，其疏未留意車前狀況，致生本件車禍事故，應負主要肇
    事責任云云，為原告所否認，則被告應就其此部分抗辯負舉
    證之責。查，訴外人趙珮於警方初步調查時陳稱：「我當
    時駕駛系爭車輛在B1往B2停車場方向，當時我還沒有左轉，
    看到被告駕駛前揭車輛從B2往B1開，我便停在一旁，讓被告
    前揭車輛先行，但被告看到我時卻已來不及煞車，因此不慎
    撞上。」等語（見本院卷第75頁），核其所述事故發生經過
    與原告主張系爭車輛於事故時係呈停等狀態乙情相符，被告
    雖抗辯系爭車輛於事故當時係行駛狀態間與被告所駕駛車輛
    發生碰撞，惟並未舉證以實其說，則被告辯稱原告同為行駛
    狀態，且有未禮讓上坡車輛之肇事因素，應減輕賠償責任云
    云，實屬無據，自難憑採。
  ㈣末按遲延之債務，以支付金錢為標的者，債權人得請求依法
    定利率計算之遲延利息。給付無確定期限者，債務人於債權
    人得請求時，經其催告而未為給付，自受催告時起，負遲延
    責任。其經債權人起訴而送達訴狀，或依督促程序送達支付
    命令，或為其他相類之行為者，與催告有同一之效力。應付
    利息之債務，其利率未經約定，亦無法律可據者，週年利率
    為百分之5，民法第233條第1項、第229條第2項及第203條分
    別定有明文。本件原告請求被告給付之損害賠償，係以支付
    金錢為標的，且無約定利率，故原告請求被告給付自起訴狀
    繕本送達翌日即111年5月25日起至清償日止，按週年利率百
    分之5計算之利息，併應准許。
五、綜上所述，原告依保險代位及侵權行為損害賠償之法律關係
    ，請求被告給付如主文第1項所示，為有理由，應予准許。
六、本件係依民事訴訟法第427條第1項規定適用簡易訴訟程序所
    為被告敗訴之判決，依同法第436條第2項、第389條第1項第
    3款，應依職權宣告假執行。並依同法第436條第2項、第392
    條第2項規定，依被告聲請酌定相當金額預供擔保而免為假
    執行。
七、本件事證已臻明確，兩造其餘之攻擊防禦方法及所提證據，
    於判決結果不生影響，爰不一一論列，併此敘明。
八、訴訟費用負擔之依據：民事訴訟法第78條。
中　　華　　民　　國　　111 　年　　9 　　月　　1 　　日
                  臺灣新北地方法院板橋簡易庭
                        法  官  陳怡親
以上正本係照原本作成。
如不服本判決，應於送達後20日內，向本院提出上訴狀並表明上
訴理由，如於本判決宣示後送達前提起上訴者，應於判決送達後
20日內補提上訴理由書（須附繕本）。
中　　華　　民　　國　　111 　年　　9 　　月　　1 　　日
　　　　　　　　　　　　書記官  劉芷寧